【裁判字號】    94,交抗,944
【裁判日期】    950109
【裁判案由】    違反道路交通管理處罰條例
【裁判全文】
臺灣高等法院刑事裁定                 94年度交抗字第944號
抗  告  人
即受處分人  甲○○
上列抗告人因違反道路交通管理處罰條例案件，不服臺灣士林地
方法院中華民國94年9月30日裁定（94年度交聲字第571號），提
起抗告，本院裁定如下：
    主  文
抗告駁回。
    理  由
一、按提起抗告，應於送達裁定後5日內為之；又原審法院認為
    抗告不合法律上之程式或法律上不應准許，或其抗告權已經
    喪失者，應以裁定駁回之；次按法院受理有關交通事件，準
    用刑事訴訟法之規定，刑事訴訟法第406條、第408條第1項
    前段，道路交通管理處罰條例第89條定有明文。
二、經查，原審94年度交聲字第571號交通事件駁回異議之裁定
    係於民國94年10月18日送達抗告人即受處分人甲○○本人收
    受，有送達證書1紙在卷可稽。又抗告人住居所位於台北市
    士林區，為本院管轄區域內，依當事人在途期間標準第2條
    第1項所定，其向本院為訴訟行為者「不計在途期間」之規
    定計算，抗告人如對原審上開交通事件裁定不服欲提起抗告
    ，其抗告期間乃自94年10月18日起起算5日，扣除在途期間0
    日，算至94年10月23日屆滿，又該屆滿日為星期日。又期間
    之計算，依民法之規定，為刑事訴訟法第65條所明定；而依
    民法第12 2條規定，於一定期間內，應為意思表示者，其期
    間之末日為星期日、紀念日或其他休息日時，以其休息日之
    次日代之，故抗告人至遲應於94年10月24日星期一晚間12時
    以前提出抗告，乃抗告人竟遲至94年10月27日始將抗告狀送
    達原法院，逾期3日始向原審提出抗告狀，此有抗告狀上原
    審法院收文章所示之日期可稽（且提出抗告狀之時點並非以
    抗告人付郵之日計算其提起抗告有無逾期，而係以其抗告之
    意思表示到達於法院之時決定其抗告有無逾期（最高法院64
    年第6次刑事庭會議決議可資參照），抗告人就駁回異議之
    裁定所為提出抗告顯已逾法定抗告期間。復按非因過失遲誤
    抗告之期間於其原因消滅後五日內得聲請回復原狀且聲請回
    復原狀應同時補行期間內應為之訴訟行為復為刑事訴訟法第
    67條第1項、第68條第3項所明定，抗告意旨指稱渠於94年10
    月16日收受裁定（應指駁回異議）正本確實於10月21日郵寄
    ，但郵局誤將該信件送回本人家中，適逢本人出差，經家人
    電話通知，隨即將原信封再加往再投入郵筒再寄回地院，是
    郵局延誤云云，縱其所言為真，亦是是否得為回復原狀之問
    題，原審以抗告人逾期抗告駁回其聲請，並無不合，抗告指
    摘原裁定不當，為無理由，應予駁回。
三、據上論斷，應依道路交通案件處理辦法第26條、刑事訴訟法
    第412條，裁定如主文。
中    華    民    國    95    年    1     月    9     日
                  刑事第七庭  審判長法  官 蔡 秀 雄
                                    法  官 周 煙 平
                                    法  官 蔡 光 治
以上正本證明與原本無異。
不得再抗告。
                                    書記官 陳 韋 杉
中    華    民    國    95    年    1     月    11    日


司法院資訊處製作；財團法人民間司法改革基金會備份。
